【裁判字號】    97,上易,1040
【裁判日期】    970730
【裁判案由】    妨害名譽
【裁判全文】
臺灣高等法院刑事判決                97年度上易字第1040號
上  訴  人
即  被  告  乙○○
上列上訴人因妨害名譽案件，不服臺灣臺北地方法院97年度易字
第95號，中華民國97年3 月31日第一審判決（起訴案號：臺灣臺
北地方法院檢察署96年度偵字第17356 號），提起上訴，本院判
決如下：
    主  文
上訴駁回。
    事實及理由
一、本件原審判決認被告乙○○犯刑法第310條第2項、第1 項之
    加重誹謗罪，同時審酌被告犯罪之動機、目的、手段、犯罪
    後未能坦承犯行，對告訴人甲○○所造成名譽上之傷害等一
    切情狀，量處拘役50日，並諭知易科罰金折算標準。認事用
    法及量刑均無不當，茲引用第一審判決書所記載之事實、證
    據及理由，詳如附件原審判決書所載。
二、被告上訴意旨以：
（一）http://m.domaindlx.com/aj4w6/index9.htm 及般若達摩
      養生網留言板留言人的IP均未經查證。
（二）網址為http://m.domaindlx.com/aj4w6/index9.htm 之網
      頁刊登之照片並非被告拍攝，如何合成？且該圖片上並無
      網址，不知圖片從何取得或製作，亦與被告於製作筆錄完
      畢返家上網查詢所得不符。
（三）被告提供之電子郵件係丙○○發送，豈能因被告有此電子
      郵件即論罪。又被告所提出之照片丙○○亦有，亦豈能因
      被告有此等照片而論罪。
（四）原審忽略被告於偵查中已供述並無侵入丙○○住家及公司
      ，因已放下對丙○○及甲○○之不滿，所以簽下和解書，
      並敘明以後不相干涉。
（五）丙○○於94年2 月向中正一分局提出告訴，又同時拜託警
      員打電話給被告要求和解，於情不合，動機可疑；而甲○○指控被告「妨害名譽」，卻與其妻丙○○於法庭上不實
      陳述，於情理不合，動機亦可疑。
（六）94年下半年因被告之姐乳癌移轉，三天兩頭進出醫院，至
      95年5月病逝仁愛醫院，9月滿百日，11月被告之父移靈；
      96年5月被告祖母移靈，將近2年時間身心疲憊，無暇他顧
      。
三、惟查：
（一）乙○○於96年6月25日前某日，在網址為http: //m.domai
      ndlx.com/aj4w6/index9.htm 之網頁，刊登甲○○及丙○○二人之合成照片，在照片上以文字指摘甲○○為「姦夫
      」、丙○○為「淫婦」，二人「假神明辦事之名行苟（誤
      寫為狗）且之實」、「通姦亂倫」等足以毀損甲○○、丙○○名譽之事，而於該網頁另以連結方式刊登標題為「真
      情換得謊言(一)至(九)」之文章，內容為佐證上開誹謗甲○○
      、丙○○之情事；又於甲○○所經營之萬世紀身心靈顧問
      有限公司之網站即般若達摩養生網（網址為http://www.d
      armo.cc/）之留言版上，留下上開http://m.domaindlx.c
      om/aj4w6/index9.htm 網址，使不特定人得以在般若達摩
      養生網瀏覽上開誹謗甲○○、丙○○之文字及圖片，而散
      布指摘足以毀損甲○○名譽之事，業據原判決詳載理由依
      據。雖被告指稱http://m.domaindlx.com/aj4w6/index9.
      htm 網頁上之甲○○、丙○○之照片並非被告所拍攝、合
      成，且般若達摩養生網留言板留言人亦非被告等語。然證
      人王裕舜於96年6月25日在般若達摩養生網（網址為http:
      //www.darmo.cc/） 之留言版上，見有不明人士刊登網址
      為http://m.domaindlx.com/aj4w6/index 9.htm之網頁連
      結，經點閱後發現網頁上刊登甲○○及丙○○之相片，且
      該相片經合成方式以文字指摘甲○○為「姦夫」、丙○○
      為「淫婦」，二人「假神明辦事之名行苟（誤寫為狗）且
      之實」、「通姦亂倫」等文字，並有真情換得謊言(一)至(九)
      之文章連結，王裕舜立刻轉告告訴人甲○○，業據證人王
      裕舜及告訴人甲○○於原審證述明確，並有告訴人甲○○
      報案時提出之網頁資料三紙、網頁照片在卷可稽。而被告
      與丙○○曾有感情糾紛，前於94年2 月間，侵入丙○○之
      工作地點及住所，並在玻璃門及牆壁上塗寫侮辱丙○○之
      文字。且依被告在丙○○住所牆壁上所塗寫侮辱丙○○言
      詞之現場照片三張，被告係塗寫「貞節牌坊」、「背叛親
      夫心叛逆」、「通姦亂倫性淫蕩」、「背夫通姦亂倫之家
      」、「姦夫貪戀姨子雞巴小」、「淫婦歡愛妹夫懶叫長」
      等文字，其中有關「通姦亂倫」、「姦夫」、「淫婦」等
      文字，正與本案網頁上合成照片之文字用語完全相同。又
      http://m.domaindlx.com/aj4w6/index9.htm 之網頁，除
      刊登上開合成照片外，另以連結方式刊登標題為「真情換
      得謊言(一)至(九)」之文章，上開文章經點閱後發現文章中將
      特定關鍵字以不同顏色標示，並附上一網址連結，經點閱
      後可連結到與關鍵字相關內容之電子郵件，已據證人王裕
      舜於原審證述明確，並有告訴人提出之「真情換得謊言(一)
      至(九)」網路列印資料、上開網頁連結之原始檔列印資料及
      上開網頁照片三十六張附卷可參。而藉由上開網頁關鍵字
      連結之電子郵件內容，正與被告於偵查中自行提出與丙○○連絡之電子郵件內容完全相同。又被告於偵查中提出與
      丙○○之合照相片，亦與「真情換得謊言(七)」網頁上之照
      片相符；且被告於偵查中供稱：「92年2 月間，丙○○為
      了騙我的錢，跟我說她懷孕，需要打一針為三萬元之安胎
      針，總共打了三針」、「我當初會簽和解書之原因是因為
      一個是騙男人的錢，一個是誘拐別人的老婆，他們是一對
      。她（指丙○○）之前叫黃玲如，有參選過第十三屆宜蘭
      縣議員，低於基本票八票落選」等語，分別與「真情換得
      謊言(二)」、「真情換得謊言(九)」網頁文章內容相符。足見
      上開網頁所刊登之照片及所連結之「真情換得謊言(一)至(九)
      」之文章內容係由被告所刊登，亦據原判決詳敘無誤。況
      依常情判斷，本件倘非被告所為，則在網址為http://m.
      domaindlx.com/aj4w6/index9.htm之網頁合成照片上文字
      內容自無可能與被告在丙○○住所牆壁上所塗寫侮辱丙○○文字相符，另般若達摩養生網（網址為http://www.dar
      mo.cc/）之留言版上http://m.domaindlx.com/aj4w6/ind
      ex9.htm網址之連結，連結點閱標題為「真情換得謊言(一)
      至(九)」文章中之關鍵字，點閱連結到與關鍵字相關內容之
      電子郵件，復與被告於偵查中供述及提出之電子郵件一致
      ，益見被告否認在http://m.domaindlx.com/aj4w6/index
      9.htm 網頁上刊登甲○○、丙○○之合成照片，亦未在般
      若達摩養生網留言板留言，均無可信。
（二）被告指稱偵查中提供之電子郵件係丙○○發送，所提出之
      照片丙○○亦持有，縱屬實情，亦僅能證明被告與丙○○
      互有往來，無解於被告在網址為http://m.domaindlx.com
      /aj4w6/index9.htm 之網頁刊登甲○○及丙○○合成照片
      ，及在照片上以文字指摘甲○○為「姦夫」、丙○○為「
      淫婦」，足以毀損甲○○、丙○○名譽之犯行。再被告確
      因與丙○○有糾紛，曾於94年2月5至10日間，侵入丙○○
      之工作地點及住所，並在玻璃門及牆壁上塗寫侮辱丙○○
      之文字，嗣因雙方和解，丙○○撤回告訴，經臺灣臺北地
      方法院檢察署以94年度偵字第6930號為不起訴處分。被告
      空言否認侵入丙○○住家及公司，並稱丙○○向警局提出
      告訴，同時拜託警員打電話給被告要求和解，及甲○○指
      證不實，據以指摘原判決不當，委無足採。又被告另稱94
      年下半年因被告之姐乳癌移轉，三天兩頭進出醫院，至95
      年5月病逝仁愛醫院，9月滿百日，11月被告之父移靈，96
      年5月被告祖母移靈，將近2年時間身心疲憊，無暇他顧，
      縱屬實情，亦不足認定被告並無本件犯行。足見被告上訴
      ，否認犯罪，為無理由，應予駁回。
據上論斷，應依刑事訴訟法第368條、第373條，判決如主文。
本案經檢察官周誠南到庭執行職務。
中    華    民    國    97    年    7     月    30    日
            刑事第四庭    審判長法  官  沈宜生
                                法  官  周煙平
                                法  官  陳國文
以上正本證明與原本無異。
不得上訴。
                                書記官  楊麗娟
中    華    民    國    97    年    7     月    30    日
附錄：本案論罪科刑法條全文
刑法第310條第2項、第1項：
意圖散布於眾，而指摘或傳述足以毀損他人名譽之事者，為誹謗
罪，處一年以下有期徒刑、拘役或五百元以下罰金。
散布文字、圖畫犯前項之罪者，處二年以下有期徒刑、拘役或一
千元以下罰金。
對於所誹謗之事，能證明其為真實者，不罰。但涉於私德而與公
共利益無關者，不在此限。
附件：
臺灣臺北地方法院刑事判決                97年度易字第95號
    公  訴  人  臺灣臺北地方法院檢察署檢察官
    被      告  乙○○  男  民國○○年○月○日生
                        身分證統一編號：Ｚ000000000號
                        住臺北市○○區○○路52號11樓之8
上列被告因妨害名譽案件，經檢察官提起公訴（九十六年度偵字
第一七三五六號），本院判決如下：
    主    文
乙○○散布文字、圖畫，指摘足以毀損他人名譽之事，處拘役伍
拾日，如易科罰金，以新臺幣壹仟元折算壹日。
    犯罪事實
一、乙○○與甲○○之妻子丙○○有感情糾紛，前曾於民國九十
    四年二月五日至十日間，未經同意侵入丙○○之工作地點及
    住所，並在玻璃門及牆壁上塗寫侮辱丙○○之文字，嗣因雙
    方和解，丙○○撤回告訴，經臺灣臺北地方法院檢察署（下
    稱臺北地檢署）以九十四年度偵字第六九三０號不起訴處分
    書為不起訴處分。詎乙○○仍未釋懷上情，竟意圖散布於眾
    ，於九十六年六月二十五日前某日，在網址為http://m.dom
    aindlx.com/aj4w6/index9.htm 之網頁，刊登甲○○及丙○○二人之合成照片一張，在照片上以文字指摘甲○○為「姦
    夫」、丙○○為「淫婦」，二人「假神明辦事之名行苟（誤
    寫為狗）且之實」、「通姦亂倫」等足以毀損甲○○、丙○○名譽之事（丙○○部分未據告訴），且於該網頁另以連結
    方式刊登標題為「真情換得謊言(一)至(九)」之文章，內容為佐
    證上開誹謗甲○○、丙○○之情事；再於甲○○所經營之萬
    世紀身心靈顧問有限公司之網站即般若達摩養生網（網址為
    http://www.darmo.cc/）之留言版上，留下上開http://m.
    domaindlx.com/aj4w6/index9.htm網址，使不特定人得以在
    般若達摩養生網瀏覽上開誹謗甲○○、丙○○之文字及圖片
    ，而散布指摘足以毀損甲○○名譽之事。嗣因王裕舜於九十
    六年六月二十五日在瀏覽般若達摩養生網時發現，立刻轉告
    甲○○始悉上情。
二、案經甲○○委由黃斐旻律師、溫藝玲律師訴由臺北市政府警
    察局中正第一分局移送臺灣臺北地檢署檢察官偵查起訴。
    理    由
一、證據之認定：
    訊據被告乙○○矢口否認於上開網頁刊登足以誹謗甲○○及
    丙○○之照片，並在照片上刊載「姦夫」、「淫婦」、「假
    神明辦事之名行苟（誤寫為狗）且之實」、「通姦亂倫」等
    語，及刊登真情換謊言(一)至(九)之文章，而有誹謗甲○○之犯
    行，辯稱：上開網頁的資料及照片不是我刊登的，丙○○不
    承認與我交往，他們說的話都不實在，我沒有誹謗甲○○云
    云。經查：
  (一)證人王裕舜於九十六年六月二十五日在般若達摩養生網（網
    址為http://www.darmo.cc/）之留言版上，見有不明人士刊
    登網址為http://m.domaindlx.com/aj4w6/index9.htm之網
    頁連結，經點閱後發現該網頁上刊登甲○○及丙○○二人之
    相片，且該相片經合成方式以文字指摘甲○○為「姦夫」、
    丙○○為「淫婦」，二人「假神明辦事之名行苟（誤寫為狗
    ）且之實」、「通姦亂倫」等文字，並有真情換得謊言(一)至
    (九)之文章連結，證人王裕舜立刻轉告告訴人甲○○上開情事
    ，業據證人王裕舜及告訴人即證人甲○○於本院審理時證述
    明確（本院九十七年二月二十二日及同年三月十七日審判筆
    錄參照），經核其等所述，相互符合，並有告訴人甲○○於
    九十六年六月二十七日向警方報案時所列印之網頁資料三紙
    （偵查卷第十八頁至第二十頁參照）及告訴代理人提出之網
    頁照片（九十七年三月十三日刑事辯論意旨狀之告證三十五
    參照）等件在卷可稽，此部分事實，堪信為真。
  (二)證人甲○○於本院九十七年二月二十二日審理時證稱：上開
    網頁之合成照片及相關文章，對我及我太太從事的工作及名
    譽會造成非常大的傷害等語（本院當日審判筆錄參照），而
    細繹上開網頁內容，係以證人甲○○及其妻子丙○○之相片
    ，利用合成附加文字方式，指摘證人甲○○為「姦夫」、其
    妻子丙○○為「淫婦」，二人「假神明辦事之名行苟且之實
    」、「通姦亂倫」等語，該網頁內容一旦廣為流傳，足以使
    一般社會大眾對於證人甲○○產生私德不佳之負面評價，貶
    損證人甲○○之道德形象及人格評價，而一般人亦均不願意
    以此方式遭指摘，是上該網頁之內容已足以毀損證人甲○○
    之名譽無訛。
  (三)至於上開網頁所刊載之內容是否為被告所刊登？茲論述如下
    ：
  1.被告與丙○○曾有感情糾紛，前於九十四年二月間，未經同
    意侵入丙○○之工作地點及住所，並在玻璃門及牆壁上塗寫
    侮辱丙○○之文字，嗣因被告表示悔意，雙方達成和解，丙○○撤回告訴等情，此為被告所是認（本院九十七年三月十
    七日審判筆錄參照），且經證人丙○○於本院九十七年三月
    三日審判時證述明確（本院當日審判筆錄參照），並有現場
    照片三張（偵查卷第一一八頁參照）、被告與丙○○當時簽
    署之和解書一紙（偵查卷第二一頁參照）及臺北地檢署九十
    四年度偵字第六九三０號不起訴處分書（偵查卷第二二頁參
    照）等件存卷可參，核先敘明。
  2.觀諸被告當時在丙○○住所之牆壁上所塗寫侮辱丙○○言詞
    之現場照片三張，被告係塗寫「貞節牌坊」、「背叛親夫心
    叛逆」、「通姦亂倫性淫蕩」、「背夫通姦亂倫之家」、「
    姦夫貪戀姨子雞巴小」、「淫婦歡愛妹夫懶叫長」等文字，
    其中有關「通姦亂倫」、「姦夫」、「淫婦」等文字，正與
    本案網頁上合成照片之文字用語完全相同。
  3.再者，網址為http://m.domaindlx.com/aj4w6/index9.htm
    之網頁，除刊登上開合成照片外，另以連結方式刊登標題為
    「真情換得謊言(一)至(九)」之文章，上開文章經點閱後發現文
    章中將特定關鍵字以不同顏色標示，並附上一網址連結，經
    點閱後可連結到與關鍵字相關內容之電子郵件乙節，業據證
    人王裕舜於本院審理時證述明確（本院九十七年三月十七日
    審判筆錄參照），並有告訴代理人提出之「真情換得謊言(一)
    至(九)」網路列印資料一份（九十七年二月二十二日刑事補充
    告訴理由狀之告證七參照）、上開網頁連結之原始檔列印資
    料一份（九十七年三月十三日刑事辯論意旨狀之告證三十一
    之一至三十二之九參照）及上開網頁照片三十六張（同上刑
    事辯論意旨狀之告證三十五參照）等件附卷可參。此外，(1)
    藉由上開網頁關鍵字連結之電子郵件內容以觀，正與被告於
    偵查中自行提出其與證人丙○○連絡之電子郵件內容完全相
    同（詳如附表所示），又(2)被告於偵查中提出之其與丙○○
    二人合照相片（偵查卷第一０一頁參照），亦與「真情換得
    謊言(七)」網頁上之照片相符（「真情換得謊言(七)」網路列印
    資料、九十七年二月二十二日刑事補充告訴理由狀之告證七
    參照），況且，(3)被告於檢察事務官調查時供稱：九十二年
    二月間，證人丙○○為了騙我的錢，跟我說她懷孕，需要打
    一針為三萬元之安胎針，總共打了三針等語（偵查卷第四十
    二頁詢問筆錄參照），被告上開之供述亦與上開「真情換得
    謊言(二)」網頁文章之敘述內容相符（同上刑事補充告訴理由
    狀告證七參照）、(4)被告於檢察事務官調查時供稱：我當初
    會簽和解書之原因是因為一個是騙男人的錢，一個是誘拐別
    人的老婆，他們是一對。她（指丙○○）之前叫黃玲如，有
    參選過第十三屆宜蘭縣議員，低於基本票八票落選等語（偵
    查卷第四十一頁至第四十三頁詢問筆錄參照），而被告上開
    之供述亦與上開「真情換得謊言(九)」網頁文章之敘述內容完
    全相符（偵查卷第十八頁參照），(5)基於以上各情，上開網
    頁所刊登之照片及所連結之「真情換得謊言(一)至(九)」之文章
    內容係由被告所刊登之事實，應堪認定，被告確有為上開誹
    謗證人甲○○之情事。
  4.綜上所述，本案事證明確，被告乙○○加重誹謗之犯行堪以
    認定，應予依法論科。
  (四)至於證人周香華於本院審理時證稱：我曾經在辦公室收到一
    封信，上面寫著要我傳閱，但是我沒有仔細看內容，只知內
    容好像是在寫丙○○，這封信的內容不是偵查卷第二十三頁
    至第二十五頁之內容，也沒有看到照片，丙○○說我有交給
    他一封信，但是我忘了等語（本院九十七年三月三日審判筆
    錄參照），是依上開證人之證述，其不清楚該信件之內容為
    何，亦不復記憶是否曾經交付信件給證人丙○○，難以作為
    認定本案犯罪事實之證據，附此敘明。
  (五)被告雖提出含有其與證人丙○○交往、出遊之相關內容之磁
    片聲請本院調查證據，證明證人丙○○所言不實，然上開證
    據與本院判斷被告是否對證人甲○○為上開誹謗之事實無涉
    ，無調查之必要，併與敘明。
三、論罪科刑之法律適用：
  (一)核被告乙○○所為，係犯刑法第三百十條第二項、第一項之
    加重誹謗罪。檢察官於起訴書雖未提到被告尚以真情換得謊
    言(一)至(九)之文章配合偵查卷第二十頁之照片誹謗告訴人甲○○，然此部分事實，與檢察官起訴之部分有事實上一罪之關
    係，為起訴效力所及，本院自得併與審理。
  (二)爰審酌被告之犯罪動機、目的、手段、犯罪後未能坦承犯行
    ，對告訴人甲○○所造成名譽上之傷害等一切情狀，量處如
    主文所示之刑，並諭知易科罰金之折算標準。
  (三)被告乙○○製作用以散布誹謗文字、圖畫之合成照片，雖屬
    供被告犯罪所用之物，惟並未扣案，現今是否依然存在，數
    量究有若干，均尚有未明，且均非違禁物，為避免將來執行
    沒收之困難，及考量該等物品並非義務沒收之物，爰不予宣
    告沒收，附此敘明。
據上論斷，應依刑事訴訟法第二百八十四條之一、第二百九十九
條第一項前段，刑法第三百十條第一項、第二項、第四十一條第
一項前段，刑法施行法第一條之一，判決如主文。
本案經檢察官呂俊儒到庭執行職務
中    華    民    國    97    年    3     月    31    日
                  刑事第九庭  法  官  葉珊谷
上正本證明與原本無異。
如不服本判決，應於判決送達後10日內向本院提出上訴狀（應抄
附繕本）。告訴人或被害人如對於本判決不服者，應具備理由請
求檢察官上訴，其上訴期間之計算係以檢察官收受判決正本之日
期為準。
                              書記官  顏淑華
中    華    民    國    97    年    3     月    31    日
附表：
┌────┬────────────┬───────┬────────┐
│文章標題│          網址          │文章內得以連結│文章連結之電子郵│
│        │                        │電子郵件之關鍵│件與被告於偵查時│
│        │                        │字            │提供之電子郵件相│
│        │                        │              │符部分          │
├────┼────────────┼───────┼────────┤
│真情換得│http://m.domaindlx.com/ │    電工      │偵查卷第73頁    │
│謊言(一)  │aj4w6/index1.htm        │              │                │
├────┼────────────┼───────┼────────┤
│同上    │     同上               │   水泥工     │偵查卷第84頁背面│
├────┼────────────┼───────┼────────┤
│同上    │     同上               │   年夜飯     │偵查卷第76頁    │
├────┼────────────┼───────┼────────┤
│同上    │     同上               │    分享      │偵查卷第74頁    │
├────┼────────────┼───────┼────────┤
│同上    │     同上               │    風險      │偵查卷第79頁背面│
├────┼────────────┼───────┼────────┤
│真情換得│http://m.domaindlx.com/ │現金不夠可辦貸│偵查卷第74頁    │
│謊言(二)  │aj4w6/index2.htm        │款            │                │
├────┼────────────┼───────┼────────┤
│同上    │    同上                │   跳票       │偵查卷第80頁    │
├────┼────────────┼───────┼────────┤
│同上    │    同上                │ 我用生命愛你 │偵查卷第87頁背面│
├────┼────────────┼───────┼────────┤
│同上    │    同上                │    見證      │偵查卷第71頁    │
├────┼────────────┼───────┼────────┤
│同上    │    同上                │    燉雞      │偵查卷第75頁    │
├────┼────────────┼───────┼────────┤
│同上    │    同上                │    婦產科    │偵查卷第74頁    │
├────┼────────────┼───────┼────────┤
│同上    │    同上                │   三萬多元   │偵查卷第82頁    │
├────┼────────────┼───────┼────────┤
│真情換得│http://m.domaindlx.com/ │     收店     │偵查卷第82頁背面│
│謊言(三)  │aj4w6/index3.htm        │              │                │
├────┼────────────┼───────┼────────┤
│同上    │    同上                │   不能公開   │偵查卷第78頁背面│
├────┼────────────┼───────┼────────┤
│同上    │    同上                │  心眼還很活  │偵查卷第99頁背面│
├────┼────────────┼───────┼────────┤
│同上    │    同上                │   討桶水     │偵查卷第81頁背面│
├────┼────────────┼───────┼────────┤
│同上    │    同上                │   黑道角頭   │偵查卷第92頁    │
├────┼────────────┼───────┼────────┤
│同上    │    同上                │   試探       │偵查卷第91頁    │
├────┼────────────┼───────┼────────┤
│同上    │    同上                │   銀行帳號   │偵查卷第90頁    │
├────┼────────────┼───────┼────────┤
│同上    │    同上                │   訂了房間   │偵查卷第98頁    │
├────┼────────────┼───────┼────────┤
│真情換得│http://m.domaindlx.com/ │水源路我們的家│偵查卷第88頁背面│
│謊言(四)  │aj4w6/index4.htm        │，有你的血汗，│                │
│        │                        │有你的味道，有│                │
│        │                        │你的愛心，我將│                │
│        │                        │永與你的靈共同│                │
│        │                        │生活          │                │
├────┼────────────┼───────┼────────┤
│同上    │    同上                │送你一顆生生世│偵查卷第90頁背面│
│        │                        │世愛你的心    │                │
├────┼────────────┼───────┼────────┤
│同上    │    同上                │    陰霾      │偵查卷第76頁    │
├────┼────────────┼───────┼────────┤
│同上    │    同上                │    開拓      │偵查卷第94頁    │
├────┼────────────┼───────┼────────┤
│同上    │    同上                │   登天還難   │偵查卷第94頁背面│
├────┼────────────┼───────┼────────┤
│真情換得│http://m.domaindlx.com/ │    我錯了    │偵查卷第89頁    │
│謊言(五)  │aj4w6/index5.htm        │              │                │
├────┼────────────┼───────┼────────┤
│同上    │    同上                │    神靈      │偵查卷第79頁    │
├────┼────────────┼───────┼────────┤
│同上    │    同上                │    很可笑    │偵查卷第96頁    │
├────┼────────────┼───────┼────────┤
│同上    │    同上                │    找女兒    │偵查卷第85頁    │
├────┼────────────┼───────┼────────┤
│同上    │    同上                │    有情      │偵查卷第95頁    │
├────┼────────────┼───────┼────────┤
│真情換得│http://m.domaindlx.com/ │   真好吃     │偵查卷第72頁    │
│謊言(六)  │aj4w6/index6.htm        │              │                │
├────┼────────────┼───────┼────────┤
│同上    │    同上                │   深深的愛   │偵查卷第73頁背面│
├────┼────────────┼───────┼────────┤
│同上    │    同上                │   發傳單     │偵查卷第88頁    │
├────┼────────────┼───────┼────────┤
│同上    │    同上                │   一起工作   │偵查卷第95頁背面│
├────┼────────────┼───────┼────────┤
│真情換得│http://m.domaindlx.com/ │    生命      │偵查卷第93頁    │
│謊言(七)  │aj4w6/index7.htm        │              │                │
├────┼────────────┼───────┼────────┤
│同上    │    同上                │   生生世世   │偵查卷第89頁背面│
├────┼────────────┼───────┼────────┤
│同上    │    同上                │   最愛       │偵查卷第83頁    │
├────┼────────────┼───────┼────────┤
│同上    │    同上                │   抹水泥     │偵查卷第72頁背面│
├────┼────────────┼───────┼────────┤
│真情換得│http://m.domaindlx.com/ │   炫耀錢財   │偵查卷第80頁背面│
│謊言(八)  │aj4w6/index8.htm        │              │                │
├────┼────────────┼───────┼────────┤
│同上    │    同上                │   原廠修補   │偵查卷第93頁背面│
├────┼────────────┼───────┼────────┤
│同上    │    同上                │   生日       │偵查卷第75頁    │
├────┼────────────┼───────┼────────┤
│同上    │    同上                │  『親人』    │偵查卷第85頁背面│
└────┴────────────┴───────┴────────┘
附錄本案論罪科刑法條全文：
中華民國刑法第三百十條：
意圖散布於眾，而指摘或傳述足以毀損他人名譽之事者，為誹謗
罪，處一年以下有期徒刑、拘役或五百元以下罰金。
散布文字、圖畫犯前項之罪者，處二年以下有期徒刑、拘役或一
千元以下罰金。
對於所誹謗之事，能證明其為真實者，不罰。但涉於私德而與公
共利益無關者，不在此限。


司法院資訊處製作；財團法人民間司法改革基金會備份。
